---
title: "用R 做交易策略分析"
author: "許sir"
---

### [PART 1].R-Basic 複習
### 1.向量產生的幾種方式
```{r message=FALSE, warning=FALSE}
#向量產生的幾種方式
a=1:100
b=100:1
c=rep(3,5)
d=seq(3,51,2)

```

### 2.向量運算
```{r message=FALSE, warning=FALSE}
a=a+1
a+b
a*b
```

### 3.累積和
```{r}
sum(a)#和
cumsum(a)#累積和
```

### 4.畫圖
```{r}
plot(cumsum(a),col="red",type="l")
```

### 5.迴圈
```{r}
a=0

#1+1+1+…+1=?
for (i in 1:100){a=a+1}

#1+1+1+…+1=?
while (a<=100){a=a+1}

#1+3+5+…+97+99=?
for (i in seq(1,99,by=2)){a=a+i}

```


### [PART 2].設定所需的函式庫(libraries)以及載入資料
```{}
install.packages("quantmod")
```

```{r}
library(quantmod)
setwd("D:/Rdata Practice/06Fintech/2016DSC-RTrading")
```

#### 2-1.Buy TSMC
```{}
下載資料(預設YahooFinance)
•蘋果:getSymbols("AAPL")
•台積電:STK=get(getSymbols("2330.tw"))

不同的資料源:
•getSymbols('MSFT',src='google')
•getSymbols("DEXJPUS",src="FRED")

資料格式
•使用head、tail
•五個欄位：開高低收、量、還原權值
```


#### 2-2.TEST AAPL
```{r message=FALSE, warning=FALSE}
getSymbols("AAPL")

head(AAPL)
tail(AAPL)
```

### [PART 3].設定所需的函式庫(libraries)以及載入資料

#### 3-1-1.Buy TSMC
```{}
時間週期
 •日K:Default
 •週K:STK_week=to.weekly(STK)
 •月K:STK_mon=to.monthly(STK)
 •自行定義? 週三K
時間範圍
 •STK["2013"]
 •to.weekly(STK["2013::2015"])
 •STK["2013-01-01::2013-03-02"]
畫圖(Charting)
 •barChart(STK["2015-01-01::2015-02-03"])
 •chartSeries(STK, subset="2015-12-1::2016-03-21",theme="white")
```

```{r message=FALSE, warning=FALSE}

STK=get(getSymbols("2330.tw"))#台積電

tail(STK)
STK_week=to.weekly(STK)#改成周資料
STK_mon=to.monthly(STK)#改成月資料

chartSeries(STK)#畫圖
chartSeries(STK, subset="2015-12-1::2016-09-20",theme="white")#在國外上漲是綠色

#SMA是均線
SMA(Cl(STK)) #cl是收盤價
addTA(SMA(Cl(STK)), on=1, col="blue")## default: n=10
addTA(SMA(Cl(STK),n=20), on=1, col="red")

#布林通道(Bollinger band)
addBBands() #20日均線

STK=as.matrix(to.weekly(STK))
```

#### 3-1-2.回測前置作業
```{r}

rownames(STK)#STK.week的列名稱
length(rownames(STK))#有多少個日期?
numeric(length(rownames(STK)))#產生紀錄每筆交易損益的向量
profit=setNames(numeric(length(rownames(STK))), rownames(STK))#產生紀錄每筆交易損益的向量，並附上日期

profit#是向量
```

```{r}
#台積電:週一開盤買，週五收盤賣
#profit[m]=STK[m,4]-STK[m,1]#每周損益：周收盤價-周開盤價

#每週都要計算?
for (m in rownames(STK)) {	
	profit[m]=STK[m,4]-STK[m,1] #第四行是收盤，第一行是開盤
}

profit
sum(profit)#總損益
cumsum(profit)#累計損益

plot(cumsum(profit),type="l",col="red",lwd=2)
abline(h=0,col="green")
```

#### 3-1-3.簡單的績效分析
```{r}

length(profit[profit>0])#贏的次數

length(profit[profit>0])/length(profit[profit!=0])#勝率

mean(profit[profit>0])#平均賺

mean(profit[profit<0])#平均賠

mean(profit[profit>0])/abs(mean(profit[profit<0]))#賺賠比=平均賺/平均賠
```

#### 3-1-4.績效模組: performance.R
```{}
Max draw-down 指帳戶淨值從最高點的滑落程度，意義在於，從任一時間點進場可能遇到的最糟狀況。
回檔(DD)
•最好不要有回檔(虧損、風險)
•例如：定存最好!?
絕對最大回檔(MDD)
比例最大回檔(MDD%)
反映的是穩定度的表現：
•總獲利/MDD
```

```{r}
source("performance.R")
performance(profit)

```

#### 3-1-5.獲利因子(profit factor)
```{}
反映的是你的策略品質
意義：每輸1單位，必可再換來?單位的獲利
•勝率很低無所謂? Why?
•賺小賠大無所謂? Why?
•交易次數很少無所謂? Why?
```

```{r}
#賺的和/|賠的和|
sum(profit[profit>=0])/sum(profit[profit<0])#我每賠一塊錢會賺多少

```

#### 3-2.Buy HIGH TSMC
```{}
台積電這幾年都在多頭，每週開盤買當然賺!
考慮多空:開低買，開高賣
```

#### 3-2-1.Buy HIGH TSMC
```{r}
lastC=STK[1,4]	##Close Price of the 1th Week(第一周不能交易只能記錄)

for (m in rownames(STK)[-1]) {
	if(STK[m,1]<lastC){profit[m]=STK[m,4]-STK[m,1]}
	if(STK[m,1]>lastC){profit[m]=STK[m,1]-STK[m,4]}#開盤減收盤
lastC=STK[m,4]
}

head(cbind(STK[,c(1,4)],profit))	##Check

###performance module######
source('performance.R')

par(mfrow=c(1,2))
plot(cumsum(profit),type="l",col="red",lwd=2)
performance(profit)

#ProfitBar(profit)

```

#### 3-2-2.[練習]：開低1%買，開高1%賣，收盤前空手
```{r}
lastC=STK[1,4]

for (m in rownames(STK)[-1]) {
  if(STK[m,1]<=lastC*0.99){profit[m]=STK[m,4]-STK[m,1]}
  if (STK[m,1]>=lastC*1.01){profit[m]=STK[m,1]-STK[m,4]}
lastC=STK[m,4]
}
```

#### 3-3.扣掉交易成本
```{}
股票手續費
•成交金額*0.1425% ，
•買賣各一次
•小數點以下無條件捨去，不足20元以20元計
```

```{r}
#證券交易稅：0.3%
fee=STK[m,4]*0.006


for (m in rownames(STK)[-1]) {
fee=STK[m,1]*0.006	##commision fee
#fee=0
	if(STK[m,1]<lastC){profit[m]=STK[m,4]-STK[m,1]-fee}
	if(STK[m,1]>lastC){profit[m]=STK[m,1]-STK[m,4]-fee}
lastC=STK[m,4]
}

head(cbind(STK[,c(1,4)],profit))	##check

plot(cumsum(profit),type="l",col="red",lwd=2)

###performance module######

source("performance.r")
par(mfrow=c(1,2))
performance(profit)
ProfitBar(profit)

```


### [PART 4].馬丁格爾的聖盃
```{}
一種天真浪漫的賭法~
Martingale: 贏了下注1單位，輸了就加倍。
```

#### 4-1.交易的馬丁格爾
```{r}
PZ=setNames(rep(1,length(profit)),names(profit))#產生一個計算每次部位大小的向量

#要從第二周開始跑
for (m in 2:length(profit)){ 
	if (sign(profit)[m-1]<0){PZ[m]=2*PZ[m-1]} else #如果上次輸，下次加倍買 #sign是正負號
	if (sign(profit)[m-1]>0){PZ[m]=1} else #如果上次贏，下次買一張
	if (sign(profit)[m-1]==0){PZ[m]=PZ[m-1]}
}

head(cbind(profit,PZ,profit*PZ),10)

```

#### 4-2.交易的馬丁格爾將PZ前與PZ後畫在一起比較
```{r}
source("performance.R")

par(mfrow=c(1,3))
performance(profit)
performance(profit*PZ)#內積
ProfitBar(PZ)
max(PZ)
mean(PZ)
```


### [PART 5].交易的聖盃:資金管理的理論與實務
```{}
動量策略(順勢交易，買高賣低，違反人性):
•因為過去漲，所以現在買進；因為過去跌，所以賣出
均值回歸(逆勢交易，買低賣高，大家都愛)：
•漲多了該回跌，跌深了該反彈
牛頓第二運動定律:動者恆動，靜者恆靜?
•股價漲未來是否會繼續漲?股價跌未來是否會繼續跌?
進場、加碼、停損、停利屬於哪一種?
在交易裡，大部分違反人性的事，都是好事!
•不正常的人才會獲利!!!
```

#### 5-1.銅板賭局模擬(考慮勝率50%，賠率為2的賭局)
```{}
•nbet=40## 賭幾局?
•Odds=2## odds(賠率)
•Pwin=0.5## win rate(勝率)
•initM=100## initial capital(初始資金)
•f=0.3## bidding fraction(下注比例)

```

```{r}
nbet=40		## number of bidding
odds=2			## odds
pwin=0.5		## win rate
initM=100		## initial capital
f=0.3			## bidding fraction(總資金的30%)

capital=rep(initM,1)  		## current capital(紀錄每一局資產)

for(i in 2:nbet){	          ## 每一局
	dice=sample(0:1,size=1,prob=c(0.5,0.5),replace=T)			 ## 模擬賭局輸贏都是50%
	capital[i]=dice*capital[i-1]*f*(1+odds)+capital[i-1]*(1-f)	## 資金成長
}
 	
#畫累計損益
plot(capital,type="l",col="red",lwd=3,font=2
,xlab="The # of Bidding",ylab="The Growth of Capital"
,main=paste("WinRate",pwin*100,"%,","Odds",odds,", Play",nbet,"Games, "
,"Bidding",f*100,"%"))

abline(h=initM,col="green",lty=2,lwd=3)
```

#### 5-2.凱利賭徒(“理論上”的最佳下注比例)
```{}
身為一個賭徒(交易員)“賭” 最佳化!
身為一個數學家“資金管理” 最佳化!
```

#### 5-2-1.定義問題!!
```{}
勝率50%，賠率2的賭局
初始資金100元，玩無限多次
•假設人生可以天長地久
每次決定下注比例f (0% < f < 100%)
•假設資金可以無限分割
問題：f選多少可讓資金成長最快速!
```

#### 5-3.台指期貨開盤突破昨日波動
```{}
•開盤突破昨日波動*k1買進
•20點停損，收盤平倉
•回測標的：台指期貨
•回測時間：2010.05.25~2015.09.10
```

```{r}
##TX futures, long at Open+Th,dayTrade,no StopPtofit

currenttime=proc.time()	##current time

es=read.table("tx.txt",header=TRUE,sep=',',colClasses=c("NULL","character","character","integer"
,"integer","integer","integer","integer"))	## reading Data

es=split(es,factor(es$Date,levels=unique(es$Date),ordered=TRUE))	##Split Data

k1=0.55	##vol Par
t1=90		## Time limit
SL=20		#Stop Loss Points

profit=setNames(numeric(length(es)), names(es))		## profit vector
Cl=profit

vol=max(es[[1]]$High)-min(es[[1]]$Low)	##Vol in 1th day
Cl[1]=tail(es[[1]]$Close,1)

for (m in names(es)[-1]){
	esToday=es[[m]]
	Cl[m]=tail(esToday$Close,1)
	todayTime=unique(esToday$Time)	

###Long
	long=ceiling(esToday$Open[1]+(vol*k1))	

	i=1								
	while(esToday$High[i]<long && i<t1){i=i+1}  	##long at Open+Th before t1	
	
	if (esToday$High[i]>=long){j=i+1 			##long position                                            
    	
		while (esToday$Low[j]>long-SL && j<length(todayTime)){j=j+1} 	##check StopLoss
		if (j==length(todayTime)){profit[m]=esToday$Close[j]-long-5}			##Exit at Close
		if (esToday$Low[j]<=long-SL && j<length(todayTime)){profit[m]=-SL-5}		##StopLoss	
	}

vol=max(esToday$High)-min(esToday$Low)		##Today Vol
}

########Perofrmance module#######

(spttime=proc.time()-currenttime)

source("performance.R")
performance(profit)

```

#### 5-4.固定分數(以台指期貨為例，固定風險比例2%)
```{}
source("7_TX_HL.R")
```

```{r}
loss=7000#每口最大損失: 200*(30+5)=7,000
initM=1000000#初始資金:1000,000
risk=0.02#風險比例: 2% = 0.02
capital=initM#設定目前總資金

#設定固定分數向量
PZ.FF=setNames(rep(1,length(profit)),names(profit))
PZ.FF[1]=floor(capital*risk/loss)#計算第m天的下單口數

#計算每一時期的固定分數
for (m in 2:length(profit)){
	PZ.FF[m]=floor(capital*risk/loss)
	capital=capital+PZ.FF[m]*profit[m]*200
}

#程式碼檢查
head(cbind(profit,PZ.FF,"P&L"=profit*PZ.FF
,"Cap"=initM+cumsum(profit*PZ.FF*200)),1000)


### performance module ###
source("performance.R", encoding = 'BIG5',echo = FALSE)
par(mfcol=c(1,2))
performance(profit)
performance(profit*PZ.FF)
```

